【裁判字號】    89,易緝,12
【裁判日期】    890131
【裁判案由】    竊盜
【裁判全文】
臺灣桃園地方法院刑事判決                          八十九年度易緝字第一二號
    公  訴  人  台灣桃園地方法院檢察署檢察官
    被      告  陳枝財
    被      告  甲○○
右列被告因竊盜案件，經檢察官提起公訴（八十八年度偵字第三六三五號），本院判
決如左：
        主  文
陳枝財、甲○○共同攜帶兇器竊盜，各處有期徒刑柒月。陳枝財緩刑參年。
扣案花剪壹支沒收。
        事  實
一、甲○○前因過失致死案件，經台灣新竹地方法院於民國八十六年七月九日判處有
    期徒刑七月，緩刑三年，於同年十月三日確定，緩刑期內，與其父陳枝財二人於
    八十八年二月二十七日上午十時許，基於犯意之聯絡，共同意圖為自己不法之所
    有，在桃園縣龍潭鄉三和村十二鄰三十四號前乙○○之檳榔園內，由甲○○持其
    等所有客觀上足對人體生命安全產生危害之凶器花剪一支，爬上檳榔樹，陳枝財
    負責在樹下接應裝袋，竊取乙○○所有之檳榔三十串，得手後，將其中十串檳榔
    裝載於車號KJ二五二三號自用小客車上，正擬其餘二十串搬運上車時，為乙○○
    發覺而大喊捉賊，陳枝財、甲○○即逃逸，嗣於當日下五時許駕駛上開車輛為警
    在龍潭鄉○○○○路口查獲，並扣得前開供竊盜所用之花剪一支。
二、案經彰化縣警察局彰化分局報告台灣彰化地方法院檢察署呈請臺灣高等法院臺中
    分院檢察署移轉台灣桃園地方法院檢察署檢察官偵查起訴。
        理  由
一、訊之被告甲○○否認有何竊盜犯行，被告陳枝財則供承有以手竊取檳榔之犯行，
    惟除附和被告甲○○之說，陳稱被告甲○○腳步受傷無法爬樹，坐在車內，並未
    參與竊盜行為外，並辯稱且伊本身亦未持花剪行竊云云。經查，右揭被告甲○○
    如何爬樹持花剪竊取檳榔，被告陳枝財在樹下接應之事實，業據被告甲○○、陳
    枝財於警偵訊坦承不諱，核與被害人乙○○指述目擊被告等爬樹以花剪竊取檳榔
    等情相符，並有被害人出具之贓物領據一紙附卷、竊盜用花剪一支扣案佐證。被
    告二人於審理中空言翻異前詞，未能提出相當反證以推翻已有旁證之初供，所辯
    自無足採。本件事證明確，犯行均堪認定。
二、查被告甲○○、陳枝財持以行竊之花剪一支，乃內雙彎頭修剪大枝花木所用，業
    據本院勘驗在案，客觀上自足以對人之身體身命安全產生危害，為兇器無誤。核
    其等持以行竊所為，均係犯刑法第三百二十一條第一項第三款攜帶凶器竊盜罪。
    被告二人就上開竊盜犯行，有犯意聯絡，行為分擔，均為共同正犯。爰審酌被告
    等為原住民，生活條件較平地同胞不利，且所竊財物市價尚非至鉅等一切情狀，
    量處如主文所示之主刑。又被告陳枝財前未曾受有期徒刑以上刑之宣告（其前雖
    曾於七十六年六月三十日經台灣新竹地方法院判處有期徒刑六月，緩刑二年確定
    ，然期滿緩刑未經撤銷，有本院被告全國前案紀錄表一紙在卷可稽，依刑法七十
    六條規定，有期徒刑之宣告失其效力），經此科刑教訓當已知所警惕，無再犯之
    虞，本院認所科之刑以暫不執行為適當，並予宣告緩刑三年，以啟自新。
三、扣案花剪一支為被告陳枝財、甲○○所有，業據被告二人自承在卷，復為供犯罪
    所用之物，應依刑法第三十八條第一項第二款宣告沒收。
四、據上論斷，應依刑事訴訟法第二百九十九條第一項前段，刑法第二十八條、第三
    百二十一條第一項第三款、第七十四條第一款、第三十八條第一項第二款，判決
    如主文。
本案被告陳枝財部分經檢察官陳大偉、被告甲○○部分經檢察官胡樹德到庭執行職務
中      華      民      國      八十九      年    一    月    三十一    日
                                臺灣桃園地方法院刑事第四庭
                                      法  官  楊  得  君
右正本證明與原本無異。
如不服本判決，應於判決送達後十日內向本院提出上訴狀( 應附繕本 )，上訴於
臺灣高等法院。
                                      書記官  簡  慧  瑛
中       華      民      國      八十九      年   二    月       二     日
附論罪科刑依據之法條：
刑法第三百二十一條
犯竊盜罪而有左列情形之一者，處六月以上五年以下有期徒刑：
一、於夜間侵入住宅或有人居住之建築物、船艦或隱匿其內而犯之者。
二、毀越門扇、牆垣或其他安全設備而犯之者。
三、攜帶兇器而犯之者。
四、結夥三人以上而犯之者。
五、乘火災、水災或其他災害之際而犯之者。
六、在車站或埠頭而犯之者。
前項之未遂犯罰之。


司法院資訊處製作；財團法人民間司法改革基金會備份。
